【裁判字號】    97,易,967
【裁判日期】    971222
【裁判案由】    違反商標法
【裁判全文】
臺灣雲林地方法院刑事判決               97年度易字第967號
公  訴  人  臺灣雲林地方法院檢察署檢察官
被      告  甲○○
                    （另案在臺灣雲林第二監獄執行中）
上列被告因違反商標法案件，經檢察官提起公訴（97年度偵字第
4769號），於本院準備程序進行中，被告就被訴事實為有罪之陳
述，本院裁定由進行簡式審判程序，判決如下：
    主      文
甲○○明知為未得商標權人同意，於同一商品使用相同之註冊商
標商品而販賣，累犯，處有期徒刑捌月。扣案如附表所示之物，
均沒收之。
    事實及理由
一、犯罪事實：
(一)、甲○○前於民國89年間，因違反商標法案件，經臺灣臺北地
    方法院以89年度簡字第682 號判處拘役50日確定；又於93年
    間，因違反商標法案件，經臺灣臺中地方法院於93年6 月18
    日以93年度簡字第70號判處有期徒刑3 月確定，於93年8 月
    20日易科罰金執行完畢（於本案構成累犯）。其復於95年8
    月間某日起至96年2 月3 日為警查獲止，因違反商標法案件
    ，經臺灣板橋地方法院以97年度易字第38號判處有期徒刑9
    月，減刑為有期徒刑4 月15日，並於97年3 月13日確定；再
    自96年3 月30日起至同年4 月15日為警查獲止，因違反商標
    法案件，經臺灣臺南地方法院以96年度簡字第4369號判處有
    期徒刑5 月，減刑為有期徒刑2 月15日，並於97年2 月25日
    確定；又於96年11月3 日中午12時許至同年11月3 日晚間9
    時許，因違反商標法案件，經臺灣臺中地方法院以97年度中
    簡字第1762號判處有期徒刑5 月，並於97年6 月30日確定（
    尚未執行完畢）。
(二)、甲○○歷經前述多次違反商標法案件而為警查獲後，仍不知
    悔改，其明知「Timberland」、「TOMMY HILFIGER」、「LE
    VI'S」、「NIKE」等文字及圖樣均係著名商標，分別經美商
    森林地股份有限公司（下稱森林地公司）、美商唐美希緋格
    許可有限責任公司（下稱唐美公司）、美商利惠公司（下稱
    利惠公司）及百慕達商耐克國際股份有限公司（下稱耐克公
    司）向前經濟部中央標準局（於88年1 月26日改制為經濟部
    智慧財產局）申請註冊核准登記，取得商標專用權，均指定
    使用於上衣、背心、毛衣、襯衫、外套、褲子、牛仔褲等商
    品，現均仍在商標專用期間內，非經商標權人之同意或授權
    不得於同一商品使用相同之註冊商標，亦不得販賣使用相同
    上開商標圖樣之仿冒商品，並明知前開商標之商品，在國內
    市場行銷甚廣，為業界及一般消費大眾共知。甲○○竟基於
    販售仿冒上開商標商品之犯意，將其於95年9 、10月間某日
    ，以每件新臺幣（下同）300 元至400 元之價格，在臺北縣
    三重市○○路某拍賣場，向自稱「林先生」之不詳姓名年籍
    之人，販入之仿冒如附表所示商標權人仿冒服飾若干件後，
    甲○○於96年11月24日中午12時許起至同年月30日下午5 時
    許止，在臺中市○區○○路4 段33號與35號（元富貿易公司
    特賣會）設攤，並將其販入之上開仿冒商標之服飾陳列於攤
    位上，以每件390 元至890 元之價格，出售與不特定之人，
    每日賣出約一萬餘元之衣物，淨利一仟多元。嗣於96年11月
    30日下午5 時50分許，為警在上址搜索查獲，並在上開攤位
    內扣得仿冒如附表所示之仿冒衣褲。
二、認定犯罪事實所憑證據及理由：
(一)、本案被告甲○○所犯商標法第82條之販賣仿冒商品罪，為刑
    事訴訟法第376 條第1 款之罪之案件，依96年3 月21日修正
    公布施行之刑事訴訟法第284 條之1 規定，為獨任審判之案
    件。又本案被告所犯之罪，係死刑、無期徒刑、最輕本刑為
    3 年以上有期徒刑以外之罪，其於準備程序就前揭被訴事實
    為有罪之陳述，經本院告知簡式審判程序之旨，並聽取其與
    公訴人之意見後，本院裁定進行簡式審判程序，是本件之證
    據調查，依刑事訴訟法第273 條之2 規定，不受同法第159
    條第1 項、第161 條之2 、第161 條之3 、第163 條之1 及
    第164 條至第170 條規定之限制，合先敘明。
(二)、上揭事實，業據被告甲○○於警詢、檢察官面前及本院審理
    時坦承不諱，核與利惠公司、耐克公司、唐美公司及森林地
    公司於警詢之告訴狀所述之情相符，並有經濟部中央標準局
    商標註冊證6 紙、搜索扣押筆錄、扣押物品目錄表、鑑定報
    告書5 紙、經濟部智慧財產局商標註冊簿8 紙、照片22張在
    卷可資佐證。又如附表所示「Timberland」等廠牌之商標圖
    樣，係如附表所示之森林地公司等公司向前經濟部中央標準
    局（現改制為經濟部智慧財產局）申請登記註冊獲准取得商
    標專用，有經濟部智慧財產局商標資料檢索服務（註冊商標
    ）5 件在卷可查，此外，另有扣案如附表所示之物可佐。據
    上，堪認被告之自白核與事實相符，應可採信。本案事證明
    確，被告犯行堪以認定，應依法論處。
三、論罪科刑之理由：
(一)、核被告所為，係違反商標法第82條之販賣仿冒商品罪。其意
    圖販賣而陳列之低度行為應為販賣之高度行為所吸收，不另
    論罪。
(二)、按刑事法若干犯罪之行為態樣，本質上原具有反覆、延續實
    行之特徵，立法時既予特別歸類，定為犯罪構成要件之行為
    要素，則行為人基於概括之犯意，在密切接近之一定時、地
    持續實行之數次行為，倘依社會通念，於客觀上認為符合一
    個反覆、延續性之行為觀念者，於刑法評價上，即應僅成立
    一罪，俾免有重複評價、刑度超過罪責與不法內涵之疑慮；
    學理上所稱「集合犯」之職業性、營業性或收集性等具有重
    複特質之犯罪均屬之，例如經營、從事業務、收集、販賣、
    製造、散布等行為概念者是，此有最高法院95年度臺上字第
    1079號判決意旨可資參照。是被告自96年11月24日起至同年
    月30日止，販賣如附表所示仿冒商標商品之營業性行為，係
    在密集期間內，在相同地點，以相同之方式持續進行，是此
    販賣仿冒商標商品之犯行，即具有反覆、延續實行之特徵，
    從而在行為概念上，縱有多次販賣之舉措，仍應評價認係包
    括一罪之集合犯。
(三)、被告係以一販賣行為同時侵害數商標權人之法益，屬同種想
    像競合犯，應依刑法第55條前段之規定從一重處斷，又因扣
    案之仿冒衣物以仿冒森林地公司最多，是從侵害森林地公司
    商標權部分處斷。
(四)、被告前於89年間，因違反商標法案件，經臺灣臺北地方法院
    以89年度簡字第682 號判處拘役50日確定；又於93年間，因
    違反商標法案件，經臺灣臺中地方法院於93年6 月18日以93
    年度簡字第70號判處有期徒刑3 月確定，於93年8 月20日易
    科罰金執行完畢，此有臺灣高等法院被告前案紀錄表乙份在
    卷可參，其於有期徒刑執行完畢後5 年內，故意再犯本案有
    期徒刑以上之罪，為累犯，應依刑法第47條第1 項規定加重
    其刑。
(五)、爰審酌被告前已有多次違反商標法前科，如犯罪事實欄(一)所
    述，又再犯同一罪質之犯罪，可見其並未悔改，再參酌被告
    為貪圖小利販賣仿冒商標商品，對於商標權人之商譽及損害
    匪淺，更使民眾對商品價值判斷形成混淆，進而侵害商標權
    人潛在市場利益，且有損我國保護智慧財產權之國際形象，
    又本次扣案之仿冒商標商品數量非少，經濟價值不低，兼衡
    被告犯罪手段、方式，犯罪後已坦承犯行，犯後態度尚可及
    被告目前已入監服刑，須執行至98年8 月24日等一切情狀，
    認檢察官請求量處有期徒刑8 月為可採，因此量處如主文所
    示之刑。
(六)、扣案如附表所示之仿冒商標商品，係被告犯商標法第82條之
    罪所販賣之商品，不問屬於被告與否，均應依商標法第83條
    之規定予以沒收。
四、應適用之法律：
    刑事訴訟法第284 條之1 、第273 條之1 第1 項、第299 條
    第1 項前段，商標法第82條、第83條，刑法第11條前段、第
    55條、第47條第1 項。
本案經檢察官吳淑娟到庭執行職務。
中    華    民    國    97    年    12    月    22    日
                  刑事第五庭  法  官  藍家偉
以上正本證明與原本無異。
如不服本判決應於收受送達後10日內向本院提出上訴書狀，並應
敘述具體理由；其未敘述上訴理由者，應於上訴期間屆滿後20日
內向本院補提理由書（均須按他造當事人之人數附繕本）「切勿
逕送上級法院」。
                              書記官  王雪招
中    華    民    國    97    年    12    月    22    日
附錄本案論罪科刑法條全文：
商標法第82條：
明知為前條商品而販賣、意圖販賣而陳列、輸出或輸入者，處一
年以下有期徒刑、拘役或科或併科新臺幣5 萬元以下罰金。
商標法第83條：
犯前二條之罪所製造、販賣、陳列、輸出或輸入之商品，或所提
供於服務使用之物品或文書，不問屬於犯人與否，沒收之。
附表：
┌──┬────────────┬───┬──────┐
│編號│    仿冒商品之品名      │件數  │商標權人    │
├──┼────────────┼───┼──────┤
│一  │「NIKE」褲子            │50    │耐克公司    │
├──┼────────────┼───┼──────┤
│二  │「NIKE」外套            │4     │耐克公司    │
├──┼────────────┼───┼──────┤
│三  │「TOMMY HILFIGER」毛線衣│132   │唐美公司    │
├──┼────────────┼───┼──────┤
│四  │「TOMMY HILFIGER」襯衫  │8     │唐美公司    │
├──┼────────────┼───┼──────┤
│五  │「LEVI'S」上衣          │34    │利惠公司    │
├──┼────────────┼───┼──────┤
│六  │「Timberland」襯衫      │32    │森林地公司  │
├──┼────────────┼───┼──────┤
│七  │「Timberland」上衣      │25    │森林地公司  │
├──┼────────────┼───┼──────┤
│八  │「Timberland」背心      │5     │森林地公司  │
├──┼────────────┼───┼──────┤
│九  │「Timberland」毛線衣    │26    │森林地公司  │
├──┼────────────┼───┼──────┤
│十  │「Timberland」外套      │12    │森林地公司  │
├──┼────────────┼───┼──────┤
│十一│「Timberland」牛仔褲    │152   │森林地公司  │
└──┴────────────┴───┴──────┘


司法院資訊處製作；財團法人民間司法改革基金會備份。
